【裁判字號】    94,上訴,1908
【裁判日期】    950427
【裁判案由】    違反毒品危害防制條例
【裁判全文】
臺灣高等法院高雄分院刑事判決        94年度上訴字第1908號
上  訴  人  臺灣高雄地方法院檢察署檢察官
上  訴  人
即  被  告  乙○○
上  訴  人
即  被  告  丙○○
上列 二 人
共      同
指定辯護人  本院公設辯護人  甲○○
被      告  丁○○  男  民國○○年○○月○○日生
                    身分證統一編號：Ｚ000000000號
                    住嘉義縣中埔鄉官真門5號(在押)
選任辯護人  邱超偉律師
            石繼志律師
上列上訴人因被告違反毒品危害防制條例案件，不服臺灣高雄地
方法院94年度重訴字第43號中華民國94年11月3 日第一審判決（
起訴案號：臺灣高雄地方法院檢察署94年度偵字第8743號），提
起上訴（移送本院併辦案號：臺灣雲林地方法院檢察署94年度偵
字第4866號），本院判決如下：
    主  文
原判決撤銷。
乙○○共同製造第二級毒品，未遂，累犯，處有期徒刑捌年；扣
案如附表一編號二三之一、二五之一、二五之二、二六之二、三
四之一、三四之二、三五之一、三五之二、三六、三七之一、三
七之十、三八、三九、四一、四六、五十、六二之一、六三所示
之物所留之甲基安非他命殘渣，以及附表一編號七一所示之物（
外裝容器除外，各桶重量純度如附表二所示），均沒收銷燬之；
扣案如附表一編號一至七十所示之物，以及編號七一所示之物之
外裝容器，均沒收之。
丙○○共同製造第二級毒品，未遂，處有期徒刑柒年；扣案如附
表一編號二三之一、二五之一、二五之二、二六之二、三四之一
、三四之二、三五之一、三五之二、三六、三七之一、三七之十
、三八、三九、四一、四六、五十、六二之一、六三所示之物所
留之甲基安非他命殘渣，以及附表一編號七一所示之物（外裝容
器除外，各桶重量純度如附表二所示），均沒收銷燬之；扣案如
附表一編號一至七十所示之物，以及編號七一所示之物之外裝容
器，均沒收之。
丁○○共同製造第二級毒品，未遂，處有期徒刑捌年；扣案如附
表一編號二三之一、二五之一、二五之二、二六之二、三四之一
、三四之二、三五之一、三五之二、三六、三七之一、三七之十
、三八、三九、四一、四六、五十、六二之一、六三所示之物所
留之甲基安非他命殘渣，以及附表一編號七一所示之物（外裝容
器除外，各桶重量純度如附表二所示），均沒收銷燬之；扣案如
附表一編號一至七十所示之物，以及編號七一所示之物之外裝容
器，均沒收之。
    事  實
一、丙○○前於民國74年間因違反肅清煙毒條例之販賣毒品海洛
    因案件，經臺灣高雄地方法院判處有期徒刑13年，褫奪公權
    10年確定，於82年6 月30日假釋期滿視為執行完畢（不構成
    累犯）；乙○○前於92年間因違反臺灣地區與大陸地區人民
    關係條例案件，經臺灣高雄地方法院判處有期徒刑4 月確定
    ，甫於92年8 月22日易科罰金執行完畢。詎其2 人仍不知悔
    改，緣乙○○所經營之向聯科技有限公司營運不善，積欠高
    額債務，乙○○於94年3 月上旬經友人張振誠之介紹而認識
    張振誠之表哥，即具有製造第二級毒品甲基安非他命技術之
    丁○○（乙○○稱呼其為「師傅」），向其表示如製造成功
    將可販售牟利。乙○○旋向友人章強勝（綽號「田莊」，另
    由檢方偵辦）尋求資金及原料，章強勝應允提供所需資金，
    並言明於製造成功後將給予乙○○新臺幣（下同）50萬元利
    潤，丁○○則分得2 成，乙○○另以章強勝之出資，出面向
    不知情之黃文裡承租高雄縣林園鄉○○○路169 號旁之鐵皮
    屋，供作製造甲基安非他命之場地，租期自94年3 月20日至
    95 年3月19日，嗣後製造計畫稍有停頓。數日後章強勝向乙○○表示已覓得提供製造原料之某不詳「料主」，乙○○乃
    於94年3 月下旬某日與章強勝、已成年約45至50歲之「料主
    」及另2 不詳女子共5 人碰面，「料主」應允提供原料，由
    丁○○負責製造，「料主」進而派遣丙○○於4 月7 日上午
    在基隆市七堵區領取製造甲基安非他命之原料鹽酸麻黃素（
    又稱麻黃鹼）5 包後，駕駛車號HO-0843 號自小客車載運至
    南部第二高速公路中埔交流道附近之保安宮，與乙○○、丁○○等人會合（其間於3 月下旬左右章強勝曾出資購買車號
    8M-5730 號廂型車委由乙○○過戶至丁○○名下，供其代步
    及運送製造相關器材之用，丁○○另於4 月3 日與不知情之
    劉田村簽約承租嘉義縣番路鄉江西村平20號附25之房屋，
    用作製造安非他命之場地，租金由章強勝透過乙○○交予丁○○，丁○○於4 月5 日起入住），乙○○、丁○○、丙○○3 人乃與章強勝、「料主」等人共同基於製造甲基安非他
    命之犯意聯絡，由丁○○帶領乙○○、丙○○3 人各駕駛1
    部車輛前往上述平20號附25之房屋，乙○○嗣後離去，由
    丁○○進行甲基安非他命第一階段之製造過程，丙○○則從
    旁協助監督，過程為以鹽酸麻黃素加入氯仿、鹽酸、乙醚等
    ，經鹵化反應製成白色粉狀之氯假麻黃素（即所謂粗胚，為
    製造甲基安非他命之中間產物），因該階段過程會產生惡臭
    ，丁○○與丙○○乃分別於於4 月10日及11日晚間8 時許以
    後，共同前往該屋附近山區進行製造過程，共計取用約2 包
    半之鹽酸麻黃素，其間應丁○○之要求，章強勝並陸續出資
    ，由乙○○購買相關製造器材及生活物品送至該屋供丁○○
    及丙○○使用。嗣94年4 月12日下午，丁○○與丙○○欲將
    第1 階段製成之氯假麻黃素載運至上述乙○○所承租之中芸
    三路169 號旁之鐵皮屋接續進行第2 階段之製造過程，因丁○○於第一階段製造過程中眼部受傷不便駕車，乃由丙○○
    駕駛上述車號HO-0843 號自小客車搭載丁○○共同運送氯假
    麻黃素南下，先至高雄市○○區○○路黃昏市場附近與乙○○會合，並將物品搬至乙○○準備之廂型車上，乙○○再帶
    領該2 人投宿汽車旅館，翌（13）日凌晨4 、5 時許再共同
    前往上述中芸三路169 號旁之鐵皮屋，乙○○隨即離去，由
    丁○○進行甲基安非他命第2 階段之製造過程，丙○○亦在
    旁協助監督（章強勝已將製造器材置於屋內），過程為加入
    水、硫酸鋇、鈀金粉、鹽酸、氫氣等，經氫化反應製成含有
    甲基安非他命成分之黑色水溶液（俗稱黑水或黑油，為中段
    主要產物，尚須待第3 階段之純化結晶步驟始製造完成而可
    供施用），其間乙○○應丁○○之要求而運送冰箱1 個，乙○○為供應購車款及相關開銷，總計向章強勝借支40萬元（
    已用罄）。前開甲基安非他命製造進行至第二階段尚未製造
    完成及獲利，即於94年4 月16日凌晨零時許，乙○○駕駛車
    號7M -5790號自小客車搭載丁○○、丙○○行經高雄市小港
    區○○○路與力群路口處，為警拘提到案，進而前往上述中
    芸三路169 號之旁之鐵皮屋進行搜索，扣得該製造集團所有
    供製造甲基安非他命之用如附表一編號二三至七一所示之物
    ，又於同日上午前往上述平20號附25之房屋進行搜索，扣
    得該製造集團所有供製造安非他命之用如附表一編號一至二
    二所示之物，另於4 月20日為警借訊乙○○時扣得如附表一
    編號七二、七三所示乙○○手機2 支，同日借訊丁○○時另
    扣得如附表一編號七四所示手機1 支。
二、案經法務部調查局高雄市調查處移送臺灣高雄地方法院檢察
    署檢察官偵查起訴，並經臺灣雲林地方法院檢察署檢察官就
    同一事實移送本院併辦審理。
    理  由
壹、證據能力方面：
一、按「被告之自白，非出於強暴、脅迫、利誘、詐欺、疲勞訊
    問、違法羈押或其他不正之方法，且與事實相符者，得為證
    據」，刑事訴訟法第156 條第1 項定有明文。查上揭事實，
    已經上訴人即被告乙○○、丁○○於原審審理及本院審理中
    坦承不諱，且核與事實相符，詳如下述，依上開規定，自得
    為證據。
二、證人乙○○、丙○○於94年4 月16日、94年4 月22日於檢察
    官偵查中所為之證言，因均係依法具結後所為之陳述；且本
    院復查無「顯有不可信之情況」，依刑事訴訟法第159 條之
    1 第2 項規定，亦得為證據。被告丁○○之辯護人認此部分
    未經具結而無證據能力，尚有誤會。
三、復按被告以外之人於審判外之陳述雖不符刑事訴訟法第159
    條之1 至之4 等4 條之規定，而經當事人於審判程序同意作
    為證據，法院審酌該言詞陳述或書面陳述作成時之情況，認
    為適當者，亦得為證據；當事人、代理人或辯護人於法院調
    查證據時，知有刑事訴訟法第159 條第1 項不得為證據之情
    形，而未於言詞辯論終結前聲明異議者，視為有前項之同意
    ，同法第159 條之5 定有明文。立法意旨在於傳聞證據未經
    當事人之反對詰問予以核實，原則上先予排除。惟若當事人
    已放棄反對詰問權，於審判程序中表明同意該等傳聞證據可
    作為證據；或於言詞辯論終結前未聲明異議，基於尊重當事
    人對傳聞證據之處分權，及證據資料愈豐富，愈有助於真實
    發見之理念，且強化言詞辯論主義，使訴訟程序得以順暢進
    行，上開傳聞證據亦均具有證據能力。本件關於人證、物證
    及書證等證據，除上開說明外，其餘於本院調查證據時，當
    事人檢察官及被告、辯護人均未於言詞辯論終結前聲明異議
    ，本院以證人之陳述均係其等本於自由意識之陳述，查無不
    當取供之情形，以及物證、書證等證據與上開證言相符，審
    酌其等作成時之情況，認為適當，依上開規定，均得為證據
    （至證人依法應具結而未具結，依刑事訴訟法第158 條之3
    規定，其證言自不得作為證據，並無上開規定之適用）。
貳、實體方面：
一、訊據上訴人即被告乙○○對於前揭找章強勝出資，由丁○○
    製造甲基安非他命，乙○○並至高雄租屋，章強勝進而找到
    提供原料之「料主」，並由丙○○運送原料至嘉義會合，丁○○與丙○○留在嘉義租屋處，嗣後2 人再南下與乙○○會
    合，由乙○○帶2 人至高雄租屋處，其間乙○○並應丁○○
    之要求而陸續提供器材、生活費用及辦理車輛過戶等，資金
    來源為章強勝等經過情節自白不諱；被告丁○○對於前揭過
    戶車輛及承租嘉義之房屋，並分別在嘉義及高雄進行甲基安
    非他命製造之第一階段及第二階段過程等經過情節亦供承不
    諱；至被告丙○○固不否認前揭自基隆運送物料至嘉義，進
    而在嘉義租屋處停留，嗣後再駕車搭載丁○○運送物料至高
    雄租屋處，並在該處停留等事實，然矢口否認有何製造甲基
    安非他命犯行，辯稱：被告不知丁○○於嘉義及高雄兩地是
    在製造甲基安非他命，亦未給予丁○○協助，被告是在不知
    情之情況下被人利用，是「阿保」叫被告運送物品去嘉義，
    代價是2 萬元，但並未告知是運送何物品，「阿保」並叫被
    告留在嘉義看管載去之物品，說房屋無人要伊留下看管房屋
    ，代價是1 天2,500 元，去嘉義當天晚上丁○○有叫被告將
    鹽酸麻黃素倒入桶內，然後丁○○倒進去一種藥水，產生的
    味道被告受不了，就到隔壁房間去，後來留在林園租屋處是
    因為乙○○叫被告留下幫忙整理工廠，被告只有打掃環境，
    並未參與製造安非他命云云。
二、經查：
（一）被告乙○○、丁○○共同製造安非他命之事實，已經被告
      乙○○、丁○○2 人自白不諱，其2 人就製造之情節所供
      大致相同，且其2 人於檢察官偵查中及原審審理中就彼此
      間所為之證言亦屬一致。核與證人即共同被告丙○○於檢
      察官偵查中（偵查卷第87、88頁）及原審審理中證述之情
      節相符。
（二）被告丙○○除運送物料之外，另有在嘉義及高雄兩地協助
      被告丁○○製造甲基安非他命等事實，業經證人即共同被
      告丁○○於94年4 月16日及4 月20日調查局調查中證稱：
      「我與丙○○在嘉義縣番路鄉空地共進行2 次安非他命製
      造的第1 階段，…」，「…第一階段製程時，因考量鹽酸
      加入鹽酸麻黃素會產生之惡臭且有害人體之氣體，為避免
      臭氣遭鄰舍或路人發現，所以我倆曾先後2 次各將鹽酸麻
      黃素25公斤及鹽酸30至40瓶等製造安非他命毒品原料，運
      往嘉義縣…某處偏僻山路融合試作，…，該等蓄電池、微
      電腦充電器是要連接電風扇供電，作為在戶外製造安非他
      命毒品第一階段製程之原料鹽酸麻黃素及鹽酸融合的吹散
      臭氣之用。」等情甚詳，而該2 次筆錄陳述內容之任意性
      及真實性，分別經檢察官當日複訊時確認無訛，且其於4
      月16日檢察官複訊時復供稱：「（是否與丙○○一起製造
      ？）對的，乙○○要丙○○叫我師父（應係師傅之誤），
      但我說我還不太會。」等語，於4 月20日檢察官複訊時供
      稱：「丙○○有無協助你製造安非他命？）有。」、「（
      在何處協助？）嘉義及高雄搜索處都有。」、「（丙○○
      在4 月10日及4 月11日進行第一階段製程？）是。」等語
      （按丁○○於本日之證言係接續94年4 月16日之具結後所
      為之陳述，依法有證據能力）。另證人即共同被告乙○○
      於調查局調查中證稱：「…是日（94年4 月5 日）有一綽
      號老仔的男子丙○○駕車載運製造安非他命毒品原料鹽酸
      麻黃素南下前述保安宮與我及丁○○會合，隨即我3 人將
      鹽酸麻黃素運至前址番路鄉租賃處存放，丙○○表示要留
      在該屋與丁○○合作製造安非他命毒品，…」（見偵查卷
      第130 、131 頁），復於檢察官偵查中證稱：「（丙○○
      有無在嘉義與丁○○一起製造？）有的。」（偵查卷第78
      、79頁）等情，則被告丙○○既運送該製造安非他命之原
      料鹽酸麻黃素交付被告丁○○及乙○○，該鹽酸麻黃素在
      台灣市價約1 公斤新台幣4 萬元，有安非他命製造流程1
      份附於偵查卷內可稽（偵查卷第62頁），該鹽酸麻黃素共
      約100 公斤，已經被告丙○○供述甚明（見偵查卷第54頁
      ），其市價約400 萬元，則如非丙○○係該「料主」相當
      信任之人，該「料主」豈會將如此高價額之物品交由被告
      丙○○運送？且被告丙○○既參與該安非他命之製造，並
      與丁○○將蓄電池、微電腦充電器連接電風扇供電，作為
      第一階段製程之原料鹽酸麻黃素及鹽酸融合的吹散臭氣之
      用，又與丁○○一起住在嘉義縣番路鄉江西村平20號附
      25之房屋達數天，其顯係知情而共同參與製造甚明。
（三）至被告丙○○雖以前揭情詞置辯，而證人即被告丁○○於
      94年10月20日原審法院審理中亦證稱：丙○○與其在嘉義
      與高雄之租屋處時，丙○○並未協助伊一起製造甲基安非
      他命，伊帶丙○○及乙○○去嘉義租屋處是要放置鹽酸麻
      黃素，伊不知丙○○為何留下，亦未問過丙○○為何與伊
      在一起，在嘉義租屋處丙○○有將鹽酸麻黃素倒在大桶內
      ，在林園租屋處時丙○○只有在旁觀看云云；復於本院審
      理中證稱：「（丙○○是否知道你會製造安非他命？）我
      和丙○○是在4 月初經過乙○○介紹而認識，認識他的期
      間到被抓到只有隔了7 天而已，對他的人不認識，而且這
      7 天期間也是各作各的事情。」，「（有無叫丙○○幫忙
      作任何事？）沒有。」，「（有無叫丙○○將原料倒入桶
      內？）只是一起幫我忙作把原料倒入桶內，除了這個之外
      沒有叫他作任何事。」，「（是否有聽過乙○○告訴丙○○說你製造安非他命很厲害？）沒有。」等語。然而製造
      甲基安非他命乃違法之重罪，衡情從事製造之人應會小心
      私密為之，唯恐走漏風聲遭到查緝，而嘉義租屋處既已有
      被告丁○○留下處理，「阿保」何必還要不知情之被告丙○○留下看管房屋及物品，甚至應允給付酬勞？又被告丁○○既然不知被告丙○○留下之原因，為何又會放心其跟
      在身邊？甚至在高雄租屋處製造甲基安非他命時還讓被告
      丙○○在旁觀看？況被告丙○○前於74年間因違反肅清煙
      毒條例之販賣毒品海洛因案件，經原審法院判處有期徒刑
      13 年 ，褫奪公權10年確定，於82年6 月30日假釋期滿視
      為執行完畢，此有臺灣高等法院被告前案紀錄表及該案件
      之判決書在卷可參，衡情被告丙○○當應有所警覺，則其
      在嘉義將鹽酸麻黃素倒入大桶，再由被告丁○○加入藥水
      而產生惡臭，以及嗣後在高雄租屋處看見被告丁○○之所
      作所為，其對於製造甲基安非他命之事豈會毫無所悉？凡
      此均與常情有違，難以採信，堪認被告丙○○應有在嘉義
      及高雄兩地協助被告丁○○共同製造甲基安非他命之事實
      。
（四）被告丙○○之原審辯護人辯稱證人即被告丁○○上開94年
      4 月16日及4 月20日之調查局筆錄無證據能力云云，姑不
      論證人即被告丁○○上開筆錄為有證據能力，已如上述壹
      之三所述。且按：被告以外之人於檢察事務官、司法警察
      官或司法警察調查中所為之陳述，與審判中不符時，其先
      前之陳述具有較可信之特別情況，且為證明犯罪事實存否
      所必要者，得為證據，刑事訴訟法第159 條之3 定有明文
      。本件被告丁○○之警詢筆錄內容，業經檢察官及原審法
      院訊問時確認真實無訛，並有其於檢察官及原審法院訊問
      時之相關陳述可供佐認，已如前述，而其於原審及本院審
      理中之陳述又與常情有違，難以採信，依其情形堪認被告
      丁○○於警詢之陳述有特別可信之情況，而其於警詢中對
      於被告丙○○如何參與之經過情形有詳細之陳述，乃證明
      被告丙○○犯罪事實存否所必要，揆諸上述規定，自應得
      為證據。另被告乙○○之原審辯護人雖表示被告乙○○在
      本件犯行中僅係幫助犯而非共同正犯云云，然本件之金主
      章強勝既係被告乙○○所找，其又與「料主」碰面，且應
      被告丁○○之要求而陸續向章強勝索取資金供應被告丁○○，依約定於事成之後又將會分到50萬元佣金，依其情形
      已非僅是單純給予助力，而係有以共同正犯之犯意參與本
      件犯行甚明。
（五）證人即被告乙○○於本院審理中雖證稱：「（你是否有跟
      丙○○講說丁○○製造安非他命很厲害？）沒有這樣講過
      。」，「（是否知道丁○○他會製造安非他命？）這部分
      不知道。」，「（有無告訴丙○○，丁○○有在製造安非
      他命？）沒有，我和丙○○本身沒有任何的交集，我第一
      次見到丙○○是在嘉義的時候。」云云，核與其於調查局
      調查時及檢察官偵查中所供不符，顯係事後迴護丙○○之
      詞，自不足為被告丙○○有利認定之依據。
（六）此外，本件尚有房屋租賃契約書2 份及如附表一所示扣案
      物品可資佐證，而於嘉義及高雄兩地查獲器具設施符合甲
      基安非他命製作過程中鹵化、氫化及純化3 階段地下製毒
      工廠反應所需，附表一編號七一之物經檢驗含有甲基安非
      他命成分，合計毛重約185600公克，淨重約176600公克，
      純質淨重約21600.8 公克，各桶重量純度如附表二所示，
      附表一編號二三之一、二五之一、二五之二、二六之二、
      三四之一、三四之二、三五之一、三五之二、三六、三七
      之一、三七之十、三八、三九、四一、四六、五十、六二
      之一、六三所示之物經檢驗均有殘留甲基安非他命成分等
      情節，有法務部調查局94年5 月17日調科壹字第09400210
      850 號檢驗通知書附卷可稽。綜上所述，本件事證明確，
      被告3 人犯行均堪認定。
三、本件著手製造甲基安非他命之過程僅進行至第二階段，所產
    生含甲基安非他命之黑色水溶液尚未經過純化結晶步驟，而
    無法供人施用，尚未達既遂之程度。該黑色水溶液經本院函
    查結果，法務部調查局雖函稱：「…因合成甲基安非他命之
    化學反應均已完成，通常只需加鹽及低溫靜置，或只需靜置
    數日，即可收取甲基安非他命結晶，故應可將內含甲基安非
    他命成分之黑色水溶液視為甲基安非他命地下工廠製毒完成
    。」，有法務部調查局95年3 月2 日調科壹字第0950009070
    0 號函1 份附卷可證，唯依同函復稱：「以可供直接施用之
    定義而言，黑色水溶液則尚未達此標準。」等情以觀，足認
    該黑色水溶液在學理上雖已應視為甲基安非他命，但既尚未
    能直接施用，依一般之社會觀念，尚非屬成品，並無交易價
    值，仍應認係製造未遂。核被告3 人所為，均係犯毒品危害
    防制條例第4 條第6 項、第2 項之製造第二級毒品未遂罪。
    公訴人起訴認被告等所犯法條為毒品危害防制條例第4 條第
    2 項之製造第二級毒品罪嫌，尚有誤會，應予更正。被告等
    持有甲基安命他命之低度行為為製造之高度行為所吸收，毋
    庸另論。被告3 人與章強勝、「料主」等人間有犯意之聯絡
    及行為之分擔，應論以共同正犯。被告乙○○前於92年間因
    違反臺灣地區與大陸地區人民關係條例案件，經原審法院判
    處有期徒刑4 月確定，甫於92年8 月22日易科罰金執行完畢
    ，此有臺灣高等法院被告前案紀錄表在卷可按，其於5 年內
    再犯本件有期徒刑以上之罪，為累犯，除法定刑為無期徒刑
    部分依法不得加重外，有期徒刑及罰金部分應依刑法第47條
    規定加重其刑。又被告等已著手於製造行為之實施而未遂，
    應依刑法第26條前段規定，按既遂犯之刑減輕之，被告乙○○部分刑有加重減輕事宜，應先加重後減輕之。
四、原審據以論罪科刑，固非無見。惟查(一)就被告丙○○部分，
    關於檢察官於94年4 月16日向原審法院聲請羈押時，以及檢
    察官將被告丙○○移審時，共同被告丁○○所為關於被告丙○○之證言，因共同被告丁○○均未具結，依法均無證據能
    力，原判決竟引為認定被告丙○○犯罪之證據，自有未洽。
    (二)扣案之黑色水溶液毛重達185600公克，淨重176600公克，
    純質淨重為21600.8 公克，其數量甚為龐大，倘成品流入市
    面，對於社會治安危害甚鉅，原審僅量處被告乙○○有期徒
    刑5 年6 月，被告丙○○有期徒刑4 年6 月，被告丁○○有
    期徒刑5 年，均嫌過輕，亦有未洽。被告乙○○、丁○○上
    訴意旨，以原審量刑過重；被告丙○○上訴意旨，仍執前詞
    ，否認犯罪；均指摘原判決不當，均為無理由。檢察官上訴
    意旨，以原審量刑過輕，指摘原判決不當，則有理由；且原
    判決亦有上開可議之處，自應由本院將原判決撤銷改判。爰
    審酌被告3 人為圖私利，率而著手製造毒品甲基安非他命，
    倘若成品流入市面，對於他人身心健康及社會治安危害甚鉅
    ，殊不可取，而被告丙○○於行為後猶未見坦承錯誤，以及
    犯罪之手段、製造數量、個人參與角色分配等一切情狀，量
    處如主文第2 、3 、4 項所示之刑。扣案如附表一編號二三
    之一、二五之一、二五之二、二六之二、三四之一、三四之
    二、三五之一、三五之二、三六、三七之一、三七之十、三
    八、三九、四一、四六、五十、六二之一、六三所示之物所
    留之甲基安非他命殘渣，以及附表一編號七一所示之甲基安
    非他命水溶液（外裝容器除外，各桶重量純度如附表二所示
    ），應依毒品危害防制條例第18條第1 項前段規定宣告沒收
    銷燬之；扣案如附表一編號一至七十所示之物，以及編號七
    一所示之物之外裝容器，為製造集團所有供製造甲基安非他
    命所用之物，應依毒品危害防制條例第19條第1 項規定宣告
    沒收；至扣案如附表一編號七二至七四所示手機，雖係被告
    乙○○、丁○○聯絡之用，然尚非直接供製造甲基安非他命
    所用之物，爰不宣告沒收，附此敘明。
據上論結，應依刑事訴訟法第369 條第1 項前段、第364 條、第
299 條第1 項前段，毒品危害防制條例第4 條第6 項、第2 項、
第18 條 第1 項前段、第19條第1 項，刑法第11條、第28條、第
26條前段、第47條，判決如主文。
本案經檢察官張金塗到庭執行職務。
中    華    民    國    95    年    4    月    27    日
            刑事第五庭  審判長法  官  曾永宗
                              法  官  陳  箐
                              法  官  任森銓
以上正本證明與原本無異。
如不服本判決應於收受本判決後10日內向本院提出上訴書狀，其
未敘述上訴理由者，並得於提起上訴後10日內向本院補提理由書
狀（均須按他造當事人之人數附繕本）「切勿逕送上級法院」。
中    華    民    國    95    年    4    月    27    日
                              書記官  蘇恒仁
附錄本件判決論罪科刑法條：
毒品危害防制條例第4 條
製造、運輸、販賣第一級毒品者，處死刑或無期徒刑；處無期徒
刑者，得併科新臺幣1 千萬元以下罰金。
製造、運輸、販賣第二級毒品者，處無期徒刑或7 年以上有期徒
刑，得併科新臺幣7 百萬元以下罰金。
製造、運輸、販賣第三級毒品者，處5 年以上有期徒刑，得併科
新臺幣5 百萬元以下罰金。
製造、運輸、販賣第四級毒品者，處3 年以上10年以下有期徒刑
，得併科新臺幣3 百萬元以下罰金。
製造、運輸、販賣專供製造或施用毒品之器具者，處1 年以上7
年以下有期徒刑，得併科新臺幣1 百萬元以下罰金。
前五項之未遂犯罰之。
附表一：
┌──┬─────────┬──┬──┬─────────┐
│編號│品名              │數量│單位│備註              │
├──┼─────────┼──┼──┼─────────┤
│一  │麻黃鹼            │3   │包  │合計毛重約50200公 │
│    │                  │    │    │克，淨重約49600 公│
│    │                  │    │    │克                │
├──┼─────────┼──┼──┼─────────┤
│二  │氯仿              │3   │桶  │1 桶30公斤，2 桶係│
│    │                  │    │    │空桶              │
├──┼─────────┼──┼──┼─────────┤
│三  │鹽酸              │3   │箱  │共計90瓶          │
├──┼─────────┼──┼──┼─────────┤
│四  │乙醚              │13  │桶  │                  │
├──┼─────────┼──┼──┼─────────┤
│五  │不明液體          │1   │桶  │                  │
├──┼─────────┼──┼──┼─────────┤
│六  │護目鏡            │1   │付  │                  │
├──┼─────────┼──┼──┼─────────┤
│七  │防毒口罩          │2   │具  │                  │
├──┼─────────┼──┼──┼─────────┤
│八  │電風扇            │2   │台  │                  │
├──┼─────────┼──┼──┼─────────┤
│九  │發電機            │1   │台  │                  │
├──┼─────────┼──┼──┼─────────┤
│十  │湯淺電池          │7   │具  │                  │
├──┼─────────┼──┼──┼─────────┤
│十一│電線延長線        │1   │具  │                  │
├──┼─────────┼──┼──┼─────────┤
│十二│吸氣馬達          │2   │具  │                  │
├──┼─────────┼──┼──┼─────────┤
│十三│濾紙              │1   │盒  │                  │
├──┼─────────┼──┼──┼─────────┤
│十四│微電腦充電器      │1   │台  │                  │
├──┼─────────┼──┼──┼─────────┤
│十五│試紙              │1   │盒  │                  │
├──┼─────────┼──┼──┼─────────┤
│十六│磅秤              │1   │台  │                  │
├──┼─────────┼──┼──┼─────────┤
│十七│橘色塑膠盆        │4   │只  │                  │
├──┼─────────┼──┼──┼─────────┤
│十八│藍色塑膠盆        │2   │只  │                  │
├──┼─────────┼──┼──┼─────────┤
│十九│藍色大型塑膠桶    │2   │只  │                  │
├──┼─────────┼──┼──┼─────────┤
│二十│淺藍色小型塑膠桶  │2   │只  │                  │
├──┼─────────┼──┼──┼─────────┤
│二一│塑膠水瓢          │4   │只  │                  │
├──┼─────────┼──┼──┼─────────┤
│二二│漏斗              │1   │只  │                  │
├──┼─────────┼──┼──┼─────────┤
│二三│裝水用方形空桶    │6   │只  │編號細分為二三之1 │
│    │                  │    │    │至二三之6 ，其中編│
│    │                  │    │    │號二三之1 殘留有甲│
│    │                  │    │    │基安非他命成分    │
├──┼─────────┼──┼──┼─────────┤
│二四│裝水用圓形空桶    │3   │只  │                  │
├──┼─────────┼──┼──┼─────────┤
│二五│氫化反應桶        │3   │桶  │編號細分為二五之1 │
│    │                  │    │    │至二五之3 其中編號│
│    │                  │    │    │二五之1 、二五之2 │
│    │                  │    │    │殘留有甲基安非他命│
│    │                  │    │    │成分              │
├──┼─────────┼──┼──┼─────────┤
│二六│搖檯              │2   │座  │編號細分為二六之1 │
│    │                  │    │    │、二六之2 ，其中編│
│    │                  │    │    │號二六之2 殘留有甲│
│    │                  │    │    │基安非他命成分    │
├──┼─────────┼──┼──┼─────────┤
│二七│氫氣桶            │4   │桶  │                  │
├──┼─────────┼──┼──┼─────────┤
│二八│化學藥劑（水酸）  │1   │箱  │共19罐            │
├──┼─────────┼──┼──┼─────────┤
│二九│化學藥劑（酢酸）  │1   │箱  │共13罐            │
├──┼─────────┼──┼──┼─────────┤
│三十│鹽酸              │3   │瓶  │                  │
├──┼─────────┼──┼──┼─────────┤
│三一│不明白色塊狀藥劑  │1   │桶  │                  │
├──┼─────────┼──┼──┼─────────┤
│三二│小型真空馬達      │5   │個  │                  │
├──┼─────────┼──┼──┼─────────┤
│三三│大型真空馬達      │3   │個  │                  │
├──┼─────────┼──┼──┼─────────┤
│三四│瓷器漏斗          │3   │個  │編號細分為三四之1 │
│    │                  │    │    │至三四之3 ，其中編│
│    │                  │    │    │號三四之1 、三四之│
│    │                  │    │    │2 殘留有甲基安非他│
│    │                  │    │    │命成分            │
├──┼─────────┼──┼──┼─────────┤
│三五│玻璃燒瓶          │2   │個  │編號細分為三五之1 │
│    │                  │    │    │、三五之2 ，均殘留│
│    │                  │    │    │有甲基安非他命成份│
├──┼─────────┼──┼──┼─────────┤
│三六│脫水機            │1   │台  │殘留有甲基安非他命│
│    │                  │    │    │成分              │
├──┼─────────┼──┼──┼─────────┤
│三七│不銹鋼鍋          │11  │個  │編號細分為三七之1 │
│    │                  │    │    │至三七之11，其中編│
│    │                  │    │    │號三七之1 、三七之│
│    │                  │    │    │10殘留有甲基安非他│
│    │                  │    │    │命成分            │
├──┼─────────┼──┼──┼─────────┤
│三八│不明透明液狀物體  │1   │桶  │殘留有甲基安非他命│
│    │                  │    │    │成分              │
├──┼─────────┼──┼──┼─────────┤
│三九│小型塑膠圓桶      │1   │捆  │共20個，殘留有甲基│
│    │                  │    │    │安非他命成分      │
├──┼─────────┼──┼──┼─────────┤
│四十│中型塑膠圓桶      │1   │捆  │共6 個            │
├──┼─────────┼──┼──┼─────────┤
│四一│塑膠水瓢          │1   │捆  │共6 個，殘留有甲基│
│    │                  │    │    │安非他命成分      │
├──┼─────────┼──┼──┼─────────┤
│四二│塑膠漏斗          │3   │個  │                  │
├──┼─────────┼──┼──┼─────────┤
│四三│紅色方形塑膠籃    │1   │捆  │共6 個            │
├──┼─────────┼──┼──┼─────────┤
│四四│大型方形塑膠籃    │2   │個  │                  │
├──┼─────────┼──┼──┼─────────┤
│四五│圓形塑膠臉盆      │6   │個  │                  │
├──┼─────────┼──┼──┼─────────┤
│四六│玻璃攪拌棒        │3   │根  │殘留有甲基安非他命│
│    │                  │    │    │成分              │
├──┼─────────┼──┼──┼─────────┤
│四七│大型磅秤          │1   │個  │                  │
├──┼─────────┼──┼──┼─────────┤
│四八│體重計            │1   │個  │                  │
├──┼─────────┼──┼──┼─────────┤
│四九│綠色塑膠濾網      │1   │捆  │                  │
├──┼─────────┼──┼──┼─────────┤
│五十│玻璃溫度計        │2   │支  │殘留有甲基安非他命│
│    │                  │    │    │成分              │
├──┼─────────┼──┼──┼─────────┤
│五一│瓦斯桶            │5   │瓶  │                  │
├──┼─────────┼──┼──┼─────────┤
│五二│活性碳            │1   │箱  │共7 包            │
├──┼─────────┼──┼──┼─────────┤
│五三│濾紙              │3   │盒  │                  │
├──┼─────────┼──┼──┼─────────┤
│五三│濾布              │1   │捆  │共9 片            │
│之一│                  │    │    │                  │
├──┼─────────┼──┼──┼─────────┤
│五四│小型磅秤          │1   │台  │                  │
├──┼─────────┼──┼──┼─────────┤
│五五│照明燈            │3   │組  │                  │
├──┼─────────┼──┼──┼─────────┤
│五六│瓦斯爐            │3   │組  │                  │
├──┼─────────┼──┼──┼─────────┤
│五七│不明化學藥劑      │1   │桶  │                  │
├──┼─────────┼──┼──┼─────────┤
│五八│護目鏡            │1   │副  │                  │
├──┼─────────┼──┼──┼─────────┤
│五九│濾毒面罩          │1   │個  │                  │
├──┼─────────┼──┼──┼─────────┤
│六十│塑膠手套          │1   │盒  │                  │
├──┼─────────┼──┼──┼─────────┤
│六一│電風扇            │2   │台  │                  │
├──┼─────────┼──┼──┼─────────┤
│六二│冰櫃              │2   │個  │編號細分為六二之1 │
│    │                  │    │    │、六二之2 ，其中編│
│    │                  │    │    │號六二之1 殘留有甲│
│    │                  │    │    │基安非他命成分    │
├──┼─────────┼──┼──┼─────────┤
│六三│冰箱              │1   │個  │殘留有甲基安非他命│
│    │                  │    │    │成分              │
├──┼─────────┼──┼──┼─────────┤
│六四│大型藍色塑膠攪拌桶│1   │個  │                  │
├──┼─────────┼──┼──┼─────────┤
│六五│中型藍色塑膠攪拌桶│1   │個  │                  │
├──┼─────────┼──┼──┼─────────┤
│六六│不銹鋼鍋蓋        │1   │捆  │共11個            │
├──┼─────────┼──┼──┼─────────┤
│六七│硫磺粉            │1   │盒  │                  │
├──┼─────────┼──┼──┼─────────┤
│六八│試劑              │1   │包  │                  │
├──┼─────────┼──┼──┼─────────┤
│六九│夾鏈帶            │1   │包  │                  │
├──┼─────────┼──┼──┼─────────┤
│七十│高級精鹽          │1   │包  │                  │
├──┼─────────┼──┼──┼─────────┤
│七一│含安非他命成分之黑│26  │桶  │合計毛重約185600公│
│    │色水溶液，為製造安│    │    │克，淨重約176600公│
│    │非他命之中段產物  │    │    │克，純質淨重約    │
│    │                  │    │    │21600.8 公克      │
├──┼─────────┼──┼──┼─────────┤
│七二│NOKIA 牌手機（內裝│1   │支  │                  │
│    │有0000000000編號NK│    │    │                  │
│    │S023D125146 晶片卡│    │    │                  │
│    │）                │    │    │                  │
├──┼─────────┼──┼──┼─────────┤
│七三│SAMSUNG 牌手機（內│1   │支  │                  │
│    │裝有0000000000編號│    │    │                  │
│    │00000000000000晶片│    │    │                  │
│    │卡）              │    │    │                  │
├──┼─────────┼──┼──┼─────────┤
│七四│SAMSUNG 牌手機（內│1   │支  │                  │
│    │裝有0000000000編號│    │    │                  │
│    │YAS048D038101 晶片│    │    │                  │
│    │卡）              │    │    │                  │
└──┴─────────┴──┴──┴─────────┘


司法院資訊處製作；財團法人民間司法改革基金會備份。
